臺灣高等法院臺中分院刑事判決　　　　96年度上易字第1261號
上　訴　人　臺灣彰化地方法院檢察署檢察官
上　訴　人
即　被　告　丁○○
　　　　　　　　　　國民
選任辯護人　劉豐綸律師
上列上訴人因被告違反家庭暴力防治法等案件，不服臺灣彰化地
方法院96年度易字第316號中華民國96年5月25日第1審判決（起
訴案號：臺灣彰化地方法院檢察署96年度偵字第227、883號），
提起上訴，本院判決如下：
    主  文
原判決撤銷。
丁○○以加害生命、身體之事，恐嚇他人致生危害於安全，累犯
，處有期徒刑參月，減為有期徒刑壹月拾伍日；又損壞他人自小
客車之右後側車窗玻璃、後側擋風玻璃，足以生損害於他人，累
犯，處有期徒刑參月，減為有期徒刑壹月拾伍日；又以強暴妨害
人行使權利，累犯，處有期徒刑參月，減為有期徒刑壹月拾伍日
；又傷害人之身體，累犯，處有期徒刑參月，減為有期徒刑壹月
拾伍日；又以加害生命、身體之事，恐嚇他人致生危害於安全，
累犯，處有期徒刑肆月，減為有期徒刑貳月，扣案西瓜刀壹把沒
收；又違反法院依修正前家庭暴力防治法第十五條所為禁止通話
行為之民事暫時保護令裁定，累犯，處有期徒刑參月，減為有期
徒刑壹月拾伍日。應執行有期徒刑柒月，扣案西瓜刀壹把沒收。
    事  實
一、丁○○為乙○○之前配偶，與乙○○及乙○○之父丙○○，
    彼此間具有家庭暴力防治法第3條第1款、第3款所定之家庭
    成員關係。丁○○前曾於民國（以下同）92年間，因違反毒
    品危害防制條例案件，經臺灣彰化地方法院於92年6月10日
    以92年度訴字第337號分別判處有期徒刑8月、6月，並定其
    應執行刑為有期徒刑1年，92年6月26日確定，93年2月6日入
    監執行，94年1月12日因縮刑期滿執行完畢（指揮書執行完
    畢日期為94年2月5日，累進縮刑24日。）。詎猶不知悔改，
    因於95年5月間與乙○○經法院裁判離婚後，因欲與乙○○
    復合，乃於95年9月27日上午6時許，攜帶其所有之螺絲起子
    1把，前往彰化縣福興鄉○○村○○路○段790巷10弄25號乙○○、丙○○住處，並直接前往該址2樓乙○○房間，基於
    恐嚇之犯意，向乙○○恫嚇稱：「如果不跟我回去，就要讓
    妳死。」等語，致使乙○○心生畏懼，足以生生命、身體之
    危害於乙○○，嗣乙○○旋即報警前來處理，經警員謝志良
    到場勸離丁○○，丁○○始行離去。詎丁○○又於同日上午
    7時許，持其所有之西瓜刀1把，再度返回乙○○上址住處，
    見乙○○適進入其所有車牌號碼7H-3960號自小客車駕駛座
    準備駕車上班，竟基於毀損之犯意，持路旁所拾得之磚塊2
    塊，往該部自小客車之右後側車窗及後方之擋風玻璃處丟擲
    予以擊毀，致令不堪使用，足以生損害於乙○○；並將該自
    用小客車之駕駛座門打開，基於強制妨害人行使權利之犯意
    ，強行將乙○○拖出車外，阻止其駕車離去；又基於傷害人
    身體之犯意，徒手毆打乙○○，同時抓住乙○○撞擊車門，
    致乙○○受有頭皮鈍挫傷、雙上臂、前胸及雙膝擦傷等傷害
    。乙○○乃迅速奔回家中，丁○○尾隨在後進入乙○○上址
    住處，該時丙○○適亦在場，復基於恐嚇危害人之生命、身
    體安全之犯意，持上述事前準備之西瓜刀1把，同時對乙○○、丙○○2人恫嚇稱：「要殺死你們全家人。」等語，致
    使乙○○、丙○○2人心生畏懼，足以生生命、身體之危害
    於乙○○、丙○○2人，嗣丙○○見狀即趁丁○○不注意之
    際自後將丁○○手中之西瓜刀奪下並旋即報警處理，丁○○
    始逃離現場。
二、乙○○因丁○○多次對其實施家庭暴力行為，而向臺灣彰化
    地方法院聲請緊急暫時保護令，經該法院於95年12月18日以
    95年度緊暫家護字第11號核發民事緊急暫時保護令，裁定丁○○不得對乙○○實施身體或精神上不法侵害之行為及不得
    對乙○○為騷擾、通話、通信之行為。嗣丁○○於95年12月
    18日下午21時50分許，在彰化縣警察局鹿港分局收受上開保
    護令裁定並知悉其內容後，竟基於違反上開保護令及恐嚇危
    害人之生命、身體之犯意，於95年12月28日中午12時11分至
    12時52分許，接連以其所持用之門號0000-000000號行動電
    話，先撥打乙○○所使用之0000-000000號行動電話1次，再
    撥打乙○○所持用之門號0000-000000號行動電話5次，前後
    共6次，並向乙○○以閩南語恫嚇稱：「妳咁知我有很多兄
    弟．．．11日要開庭，你要小心點，妳爸爸要帶好。」等語
    ，致使乙○○因而心生畏懼，並以此方式對乙○○實施騷擾
    、通話之行為，而違反上開保護令之內容。
三、案經乙○○、丙○○訴由彰化縣警察局鹿港分局報請臺灣彰
    化地方法院檢察署檢察官偵查起訴。
    理  由
壹、證據能力：
　一按被告以外之人於審判外之陳述，雖不符刑事訴訟法第159
  　條之1至第159條之4之規定，而經當事人於審判程序同意作
    為證據，法院審酌該言詞陳述或書面陳述作成時之情況，認
    為適當者，亦得為證據。當事人、代理人或辯護人於法院調
    查證據時，知有第159條第1項不得為證據之情形，而未於言
    詞辯論終結前聲明異議者，視為有前項之同意，刑事訴訟法
    第159條之5定有明文。立法意旨在於傳聞證據未經當事人之
    反對詰問予以核實，原則上先予排除。惟若當事人已放棄反
    對詰問權，於審判程序中表明同意該等傳聞證據可作為證據
    ；或於言詞辯論終結前未聲明異議，基於尊重當事人對傳聞
    證據之處分權，及證據資料愈豐富，愈有助於真實發見之理
    念，且強化言詞辯論主義，使訴訟程序得以順暢進行，上開
    傳聞證據亦均具有證據能力。查本案所認定事實所憑之供述
    證據及非供述證據，被告暨其辯護人並未爭執該證據能力（
    96年8月3日辯護意旨狀），且經本院依審判程序予以提示並
    告以要旨，被告暨其辯護人已知上述筆錄內容，而於言詞辯
    論終結前均未對該等筆錄內容異議，本院復衡以該等供述證
    據作成時之情況，並無證據顯示有何違背程序規定情事，自
    應具有證據能力。
　二又「當事人、代理人、辯護人或輔佐人聲請調查之證據，法
  　院認為不必要者，得以裁定駁回之。下列情形，應認為不必
    要：一、不能調查者。二、與待證事實無重要關係者。三、
    待證事實已臻明瞭無再調查之必要者。四、同一證據再行聲
    請者。」，刑事訴訟法第163條之2定有明文。本件被告之辯
    護具狀聲請傳喚證人鄭竹均資以證明被告於毀損後有無賠償
    告訴人乙○○等語，惟本件被告對於如事實欄所載之毀損犯
    罪事實已為坦承不諱，被告事後未與毀損罪告訴人乙○○和
    解之部分，亦已據乙○○到庭指訴明確（均詳如后述。），
    此部分聲請既與被告是否構成毀損罪犯行無涉，與待證事實
    不具關連性，無傳喚該證人到庭為證之必要，辯護人為此之
    聲請，本院認無必要，應予駁回之。（另聲請傳喚證人謝志
    良、詹閔秀2人部分已撤回聲請。）
貳、實體理由
　一訊據被告丁○○固不否認其有毀損上開告訴人乙○○所有自
  　用小客車右後側車窗、後擋風玻璃、及於上述95年9月27日
    上午6時、7時許前後2次至告訴人乙○○位在彰化縣福興鄉
    ○○村○○路○段790號10弄25號住處內、暨於收受並知悉保
    護令內容後之同年12月28日，接連撥打告訴人乙○○之行動
    電話通話，因而有如錄音譯文所示之對話內容等情，惟矢口
    否認有何恐嚇、傷害、強制或違反保護令之犯行。辯稱：毀
    損地點係在彰化縣鹿港鎮○○路，而非告訴人乙○○上開住
    處前，伊第1次進入告訴人乙○○住處不到幾分鐘，就被警
    察勸離，第2次去僅是要質問告訴人乙○○為何要報警處理
    ，並沒有攜帶西瓜刀要恐嚇告訴人乙○○及其家人，之後告
    訴人乙○○還自願開車載伊要回彰化縣鹿港鎮○○路住處，
    不意雙方在車上又發生口角爭執，伊很生氣才下車拿磚塊砸
    車窗玻璃，告訴人乙○○見狀乃動手拉扯伊，伊用手推開告
    訴人乙○○，告訴人乙○○才因此碰傷；又伊撥打告訴人乙○○行動電話是要談論客戶要求維修淨水設備之公事，而且
    是告訴人乙○○要求伊撥打該門號通話，伊確實有對告訴人
    乙○○表示如譯文所示之內容，但不認為那是恐嚇等云云。
    及辯護人辯護意旨略以：被告於95年9月27日上午6時許，在
    告訴人乙○○住處內並未出言恐嚇，且依卷內事證，亦無證
    據足以證明被告確有恐嚇告訴人乙○○，而於95年9月27日
    上午7時許，被告並未攜帶扣案之西瓜刀至告訴人乙○○上
    開住處，而告訴人丙○○於警詢中亦僅稱「95年9月27日上
    午7時10分左右拿1把西瓜刀再度跑到我住處跟我講要輸贏，
    要我到外面看是要死那1個。」等語，並未提到被告有砸車
    情事，顯然告訴人丙○○未見及被告有毀損車輛情節，而告
    訴人乙○○於警詢中所指訴被告係先砸車或先恐嚇之情節亦
    與告訴人丙○○所指訴情節不一，是告訴人2人就被告有無
    拉扯告訴人乙○○下車之指訴內容已有不同，另告訴人乙○○雖指稱告訴人丙○○有於被告毀損上開車輛時在場見及，
    惟告訴人丙○○於警詢中則稱未見及等語，告訴人2人所指
    內容顯有差異，另就違反保護令罪部分，原審量處有期徒刑
    3月，則顯過重等語，資以辯護。
　二經查：
    (一)於上揭犯罪事實一所示之事實（即被告於95年7月29日上
      午6時許攜帶螺絲起子1把恐嚇告訴人乙○○、95年9月27
      日上午7時許攜帶西瓜刀同時恐嚇告訴人乙○○、丙○○
      、毀損、傷害告訴人乙○○、妨礙告訴人乙○○駕車離去
      之強制罪部分）：
　    1.(1)告訴人乙○○於偵訊及原審法院審理時證稱：「95年
      　　9月27日被告第1次大約上午5、6時許到我住處後，就
        　直接上樓到我房間，拿著1支螺絲起子要我跟他回去
          ，我不願意，被告就語無倫次講同樣事情，又說要不
          然就一起去死，不然我把你的腳打斷照顧你一輩子，
          過沒有多久我父親就上樓來說警察來了。」、「（問
          ：被告恐嚇你時還有何人在場？）只有我及其女兒在
          場，我父親則是被告剛進門時，上樓告訴我說被告來
          了，然後被告就尾隨進來，我父親勸被告回去未果後
          ，即下樓去報警。」、「第1次警察將被告勸離之後
          ，同日上午7時許，被告不知從何處拿來水泥磚塊朝
          我車子後方擋風玻璃敲擊，玻璃碎片都掉在車內，被
          告並將我拖出車外，拉我頭部去撞車。我衝進家中，
          被告就拿刀子尾隨在後進入屋內，在1樓客廳恐嚇我
          父親說要殺我們全家。」等語（鹿警分偵字第095002
          5901號警卷第9～11頁、原審卷第39～40頁）。
    　　(2)於本院審理中則具結證稱：「（問：當時你的小客車
      　　在哪裡被毀損的？）福興鄉○○村○○路○段790巷10
        　弄25號前。」、「（問：被告砸車的時間？）第1次
          警察勸他離開，後來他又回來，這是第2次，他先砸
          車，這次他有帶西瓜刀來的，我的車子停在我家的騎
          樓外面的路邊那裡，當時我的父親在客廳，所以我的
          父親有看到，當時我要上班了，所以我在車上。」、
          「（問：第2次去的警員他到那裡時，你的車子是否
          還在那裡？）當時我已經開去警局了，讓他們拍照存
          證，當時我不知道車子應該留在原地，他拿磚塊往車
          子裡面砸，都要置我於死地。」、「（問：車窗是後
          座被砸破的？）他將我從裡面拉出來，而且手上還拿
          著磚塊，還將我的頭推去撞車子。當時我剛進去而已
          ，所以只有一下子的時間我就跑到房子裡面了，因為
          停車的地點到我的家裡只有10幾公尺而已。」、「（
          問：照片裡面是你家裡的騎樓？）那是警局那裡拍的
          。」、「（問：當時後座為何會有磚塊？）他拿好幾
          塊磚塊，第1塊丟進去的是外面有水泥的，第2塊沒有
          水泥的，他的手上還有1塊。」等語（本院96年8月23
          日上午9時審理筆錄）。
    　2.(1)證人即告訴人丙○○於警、偵訊中結證稱：「被告95
　　　　　年9月27日早上到我家找我女兒，跟我女兒說要她回
  　　　　去，不然就要讓她死，當時我有報案，警察就來勸導
    　　　被告，後來被告才離開，但是離開沒過多久又跑回來
      　　，那時我女兒正要開車去上班，他就拿磚塊將我女兒
        　車子擋風玻璃砸破，將我女兒拉出車外，並打我女兒
          ，我看到後就說要去報警，被告就拿西瓜刀進入屋內
          ，說要打死我，我趕快抓住他手搶下西瓜刀。」等語
          （96年度偵字第227號卷第16～17頁）。
　　　　(2)於本院審理中具結證稱：「（問：西瓜刀是如何來的
  　　　　？）被告他拿在手上拿進來的，才被我搶下來的。」
    　　　、「（問：第2次被告去你家你有無看到被告將車門
      　　打破？）我有看到，當時我在家裡面，我看到他來，
        　我認為他會打我的女兒，所以我有出去看。」、「（
          問：先打破玻璃還是先打你女兒？）先打破玻璃，再
          打我女兒。」、「（問：當時你有無看到被告將你女
          兒從車子裡面拖出來？）我有看到。」、「（問：打
          破玻璃到拉他出來，為何你沒有去阻止？）當時也沒
          有辦法阻擋，即使過去也沒有辦法，當時我在屋子裡
          面，要去阻止也來不及了。」、「（問：西瓜刀你何
          時看到的？）他進來我才看見的。」、「（問：當時
          西瓜刀有無包著？）沒有。」、「（問：被告拿西瓜
          刀做什麼？）我也不知道。後來警察來了，警察才將
          西瓜刀用報紙包著。」、「（問：當時你如何將西瓜
          刀搶下來？）被告進來房子之後，我的位置站在他的
          後面，我看到他後面藏著西瓜刀，所以我才將西瓜刀
          搶下來。」等語（本院96年8月23日上午9時審理筆錄
          ）。
    　3.而上開告訴人2人之指訴內容核與證人即當日據報後到
      　場處理之員警謝志良於原審法院96年5月11日下午2時50
      　分審理中所證述經過情節相符。
    　4.此外，並有財團法人彰化基督教醫院鹿基分院診斷證明
      　書1紙、自小客車毀損照片6張附卷可稽，並有西瓜刀1
        把扣案可資佐證。而再參諸上開診斷證明書之記載，告
        訴人乙○○係於95年9月27日上午10時39分即前往上開
        醫院急診室就診，且係受有頭皮鈍挫傷、雙上臂、前胸
        及雙膝擦傷等傷害，顯見告訴人於遭被告徒手毆打成傷
        之當日，係旋即至醫院就診，足認告訴人乙○○、丙○○2人所指訴之上述被害情節並非虛構，堪信屬實。
    (二)如犯罪事實二所示之事實（即違反保護令之部分）：
    　1.(1)告訴人乙○○於原審證述稱：「我並未要求被告打電
      　　話，而是被告當日本來先撥打門號0989的電話給我，
        　口氣很不好，我為預防被告對我不利，才請被告打有
          錄音功能之門號0000-000000號電話，以便錄音存證
          。」等語。（見原院卷第36頁）。
    　　(2)於本院審理中具結證稱：「（問：根據通話的內容，
      　　被告與你打的電話總共有5通？）他一直在打，所以
        　我不知道他總共打幾通。因為他常常這樣打，所以我
          不知道他打幾通。」、「（問：剛開始時，他有打1
          通，不是這隻0931的手機，是另1支0989的電話？）
          0000-000000號。他先打1通到0931，他的口氣就不好
      　　了，我不知道他有打幾通，但是我有全程錄音，因為
        　他每次打電話我就很害怕，我記得有很多次，但是我
          無法確實到底是幾通。」等語（本院96年8月23日上
          午9時審理筆錄）。
    　　(3)而被告於本院審理中亦不諱言其有「先有打0000-000
      　　000的這隻電話。」、「打了之後，再打通聯紀錄上
        　的5通。」之情事。
    　　(4)此外，並有臺灣彰化地方法院核發之95年度緊暫家護
      　　字第11號民事緊急暫時保護令、彰化縣警察局鹿港分
        　局保護令執行紀錄表、通聯調閱查詢單、雙向通聯紀
          錄、行動電話錄音光碟及譯文各1份附卷可按（鹿警
          分偵字第0960001219號警卷第6～18頁）。
    (三)至被告暨其辯護人雖辯稱被告並未持西瓜刀至告訴人住處
      恐嚇，又毀損車窗玻璃之地點係在彰化縣鹿港鎮○○路42
      號附近，而非告訴人上開住處前等云云。惟查：證人即告
      訴人乙○○、丙○○自警詢、偵查、原審、本院審理中均
      明確證稱被告於上開時間前後2次至告訴人等上開住處恐
      嚇並在該住處前毀損上開自用小客車之右後側、後擋風車
      窗玻璃等語明確，且證人謝志良亦於原審法院審理中具結
      證稱：「當日係110勤務中心轉知予分駐所處理，轉知之
      內容均是同1人至同1地點鬧事2次，且第2次到現場時，被
      告已經離開，丙○○拿著1把用報紙包裹的刀子，說是被
      告帶去，並有持刀恐嚇。」等語，足認被告當日確係2次
      前往告訴人上開住處無訛，衡情以被告第1次前往上開告
      訴人2人住處時即已有構成對告訴人乙○○恐嚇行為，並
      經告訴人丙○○報警處理後始由到場處理警員將被告勸離
      ，告訴人乙○○又豈有在被告第2次前往其住處時，仍如
      被告所辯主動提議開車搭載被告回住處，而於途中發生毀
      損車窗之理，被告此之抗辯內容顯與客觀情事不符，委無
      足取；況扣案之西瓜刀1把，係告訴人丙○○於員警據報
      到場後旋即交付，並證係被告持供恐嚇之用，而被告除持
      該扣案西瓜刀外，尚有以言語恐嚇告訴人之行為，告訴人
      實無需另提出該刀械供員警扣案之必要。
    (四)是被告上開所辯，無非為事後避就卸責之詞，不足以採信
      。本件事證明確，被告上開犯行，堪為認定。
　三查被告行為後，家庭暴力防治法業於96年3月28日經總統以
  　華總一義字第09600037771號令修正公布，並自公布日施行
    。查修正後家庭暴力防治法第61條為修正前家庭暴力防治法
    第50條之條次移列，又為配合修正條文第14條第1項第1款、
    第2款、第10款，而本條第1款、第2款、第5款均有修正，是
    被告犯後法律已有變更，經比較新舊法之結果，新法並非較
    有利於被告，應依刑法第2條第1項前段之規定，適用行為時
    即修正前家庭暴力防治法之規定論處，先予敘明。
　四按刑法第304條之強暴脅迫，祗以所用之強脅手段足以妨害
  　人行使權利，或足使他人行無義務之事為已足，並非以被害
    人之自由，完全受其壓制為必要，是查被告於上開時地告訴
    人乙○○欲駕駛自小客車離去之際，徒手強行將告訴人自車
    內駕駛座中拉出，已足以妨害告訴人駕駛自小客車行駛之權
    利，當係該法條規範之強暴脅迫行為。是核被告如犯罪事實
    一所為，係分別犯刑法第277條第1項之傷害罪、第304條之
    強制罪、第305條之恐嚇罪及第354條之毀損罪，被告於犯罪
    事實一所示之95年9月27日上午7時許，於同地1次實施恐嚇
    行為，持西瓜刀並出言恫嚇告訴人乙○○及丙○○2人，同
    時侵害數個法益，屬一行為而觸犯數罪名，為想像競合犯，
    應依刑法第55條之規定應論以一罪。次按家庭暴力防治法所
    稱家庭成員，包括前配偶，所稱家庭暴力者，謂家庭成員間
    實施身體或精神上不法侵害之行為；所稱家庭暴力罪，係指
    家庭成員間故意實施家庭暴力行為而成立其他法律所規定之
    犯罪；所稱騷擾者，謂任何打擾、警告、嘲弄或辱罵他人之
    言語、動作或製造使人心生畏怖情境之行為，修正前家庭暴
    力防治法第3條第1款、第2條第1、2、3項分別定有明文。經
    查，被告與告訴人乙○○為前配偶關係，此有全戶戶籍資料
    查詢結果1紙（原審卷50頁）附卷可參，是核被告如犯罪事
    實二所為，係犯修正前家庭暴力防治法第50條第2款之違反
    法院依家庭暴力防治法第15條（修正前）所為之禁止通話行
    為之暫時保護令罪及刑法第305條之恐嚇罪，又被告於95年
    12月28日下午12時52分許，以行動電話密接撥打告訴人乙○○持用之門號0000-000000、0000-000000號行動電話前後6
    次，屬接續行為，應僅論以1罪，再被告以1行為，同時觸犯
    上開刑法第305恐嚇罪及違反保護令罪2罪名，為想像競合犯
    ，應依刑法第55條之規定，從一重論以違反暫時保護令罪處
    斷。被告所犯上開數罪間，時間並非密接，犯意各別，應予
    分論併罰。再被告前曾於92年間，因違反毒品危害防制條例
    案件，經臺灣彰化地方法院於92年6月10日以92年度訴字第
    337號分別判處有期徒刑8月、6月，並定其應執行刑為有期
    徒刑1年，92年6月26日確定，93年2月6日入監執行，94年1
    月12日因縮刑期滿執行完畢（指揮書執行完畢日期為94年2
    月5日，累進縮刑24日。），此有臺灣高等法院被告全國前
    案紀錄表1紙在卷可按，其於上開有期徒刑之執行完畢後，5
    年之內，故意再犯本件有期徒刑以上之各罪，均為累犯，皆
    應依刑法第47條第1項規定加重其刑。爰審酌被告於犯後，
    猶飾詞矯辯，態度欠佳，未見悔意，上開犯罪情節，亦足認
    對告訴人乙○○即其已離婚之前配偶人格欠缺尊重，未以理
    性方式處理婚姻後續問題，惟念其本案犯行所生危害尚非重
    大，告訴人乙○○所受傷害亦非嚴重等一切情狀，分別量處
    如主文所示之刑，並定其應執行之刑，資以懲儆。次查，中
    華民國96年罪犯減刑條例已於96年6月15日由立法院三讀通
    過，經總統於96年7月4日以華總一義字第09600083761號令
    公告至96年7月16日生效施行，本件被告所犯上開罪刑係於
    該減刑條例規定96年4月24日減刑基準日前所犯，合於該減
    刑條例之第2條第1項第3款、第3條第1項第15款所列減刑規
    定，爰各為減輕其刑，並定其應執行之刑為有期徒刑7月。
    至扣案之西瓜刀1把，為被告所有持供本案恐嚇犯行所用之
    物，業據告訴人乙○○、丙○○2人指訴在卷，爰依刑法第
    38條第1項第2款之規定，併予宣告沒收，另未扣案供被告於
    95年9月27日上午6時許，恐嚇告訴人乙○○所用之螺絲起子
    1把，並未扣案，不能證明尚屬存在，亦非屬違禁物，爰不
    另為沒收之宣告，附此敘明。
　五公訴意旨犯罪事實一部分雖認被告於95年9月27日上午6時許
  　，基於恐嚇之犯意出言恫嚇，同時致使告訴人乙○○、丙○○心生畏懼等情，然依證人告訴人乙○○、丙○○於上開證
    述情節，可知被告於第1次前往告訴人住處恐嚇時，應僅告
    訴人乙○○在場，從而被告該次並未出言恫嚇告訴人丙○○
    甚明，此部分被告自未構成恐嚇犯罪，惟檢察官既認此部分
    被告所為係與出言恐嚇告訴人乙○○為同一次之犯行，為裁
    判上一罪關係，自不另為無罪判決之諭知。另檢察官以被告
    於上開時地犯毀損罪後，強行將告訴人乙○○自駕駛座上拉
    出車外，係犯刑法第302條第1項之妨害自由罪，然此部分已
    據告訴人乙○○於本院審理中稱「當時我剛進去而已，所以
    一下子的時間我就跑到房子裡面了，因為停車的地點到我家
    裡只有10幾公尺而已。」等語明確，被告所為顯未達限制告
    訴人乙○○行動自由之程度，是此部分所為，應與刑法第30
    2條第1項之妨害自由罪構成要件不符，難遽以該罪論擬，均
    附此敘明。
　六原審以被告犯罪事證明確，並依據依刑事訴訟法第299條第1
  　項前段，修正前家庭暴力防治法第50條第2款，刑法第11條
    前段、第2條第1項前段、第277條第1項、第304條、第305條
    、第354條、第55條、第47條第1項、第51條第5款、第38條
    第1項第2款，刑法施行法第1條之1第1項、第2項前段之規定
    予以論科，並審酌現代法治社會，不論婚姻關係是否存續，
    倘遇有家庭糾紛之解決，均應本於理性、和平之手段與態度
    為之，依被告之智識程度，應無不知之情事，竟仍多次前往
    告訴人住處恐嚇、傷害及毀損器物，又於本院核發民事暫時
    保護令裁定後，猶違反該保護令而以通話騷擾方式導致其前
    配偶受有身心創傷及煎熬，損及告訴人之人格尊嚴，且犯後
    未見悔意，飾詞狡辯，惟念告訴人之傷勢狀況尚非甚重等一
    切情狀，分別量處如有期徒刑3月、3月、3月、3月、4月、3
    月，並定其應執行刑有期徒刑1年2月等語，固非無見。惟查
    ：(一)、本件被告於行為後，中華民國96年罪犯減刑條例已經
    公布施行，本件各項犯罪均合於該減刑條例第2條第1項第3
    款、第3條第1項第15款所列減刑規定，依法應予以減輕，原
    審均未及審酌、(二)、又檢察官於起訴書內所指被告於95年9
    月27日上午6時許，同時對告訴人乙○○、丙○○2人為恐嚇
    罪部分，係認定僅對告訴人乙○○部分構成犯罪，對於告訴
    人丙○○之部分，自應為不另為無罪判決之諭知，原審僅說
    明檢察官有所誤認、(三)、於95年9月27日上午6時許，對告訴
    人乙○○為恐嚇時，尚攜帶有螺絲起子1把，原審未予論述
    、(四)、於違反保護令罪部分，被告前後供撥打6次騷擾電話
    ，原審誤認為3次等，均有疏誤，被告否認犯罪為由，提起
    上訴，並無理由，檢察官以原審判決就被告95年9月27 日上
    午6時許，對告訴人丙○○未構成恐嚇罪漏未為不另為無罪
    判決之諭知，為有理由，且原審亦有上開疏誤之處，自應由
    本院將原審判決予以撤銷，另為適當之判決。
據上論斷，應依刑事訴訟法第369條第1項前段、第364條、第299
條第1項前段，修正前家庭暴力防治法第50條第2款，刑法第11條
前段、第2條第1項前段、第277條第1項、第304條、第305條、第
354條、第55條、第47條第1項、第51條第5款、第38條第1項第2
款，刑法施行法第1條之1，判決如主文。
本案經檢察官甲○○到庭執行職務。
中　　華　　民　　國　　96　　年　　9 　　月　　6 　　日
        　　刑事第三庭    審判長法　官  王  增  瑜
　　　　　　　　　　　　　　    法　官  蔡  紹  良
　　　　　　　　　　　　　　　  法　官  梁  堯  銘
上列正本證明與原本無異。
不得上訴。
                                書記官  陳  麗  玉
中　　華　　民　　國　　96　　年　　9 　　月　　6 　　日
